【裁判字號】    98,易,24
【裁判日期】    990504
【裁判案由】    竊盜等
【裁判全文】
臺灣彰化地方法院刑事判決                98年度易字第24號
公  訴  人  臺灣彰化地方法院檢察署檢察官
被      告  甲○○
上列被告因竊盜等案件，經檢察官提起公訴（97年度偵字第8618
號、第9026號），本院判決如下：
    主  文
甲○○竊盜，處有期徒刑參月，如易科罰金，以新臺幣壹仟元折
算壹日；又故買贓物，處有期徒刑參月，如易科罰金，以新臺幣
壹仟元折算壹日。應執行有期徒刑伍月，如易科罰金，以新臺幣
壹仟元折算壹日。
    犯罪事實
一、甲○○意圖為自己不法之所有，於民國97年6 月1 日上午5
    時27分許，駕駛車牌號碼OD-4590 號自用小客車行經台中市
    ○○區○○路440 號前，將乙○○所有裝設在該處之監視器
    扭下後予以竊取，得手後隨即駕駛上開自小客車逃逸。嗣為
    警調閱監視錄影紀錄後循線查獲。
二、甲○○另於97年7 月15日上午8 時許，在南投縣草屯鎮○○
    ○路底端，明知年籍姓名不詳綽號阿明之男子所駕駛之車牌
    號碼RP-7248 號自用小客車，係來路不明之贓物（實際上為
    丙○○所有，於97年7 月15日在臺中市○○路132 巷16號遭
    竊），竟以免除阿明積欠之新臺幣（下同）5 千元債務為對
    價，買受該車，並將之出售予台中縣太平市宜信資源回收場
    ，得款9 千元。嗣為警循線查獲。
三、案經台中市警察局第四分局及台中縣警察局霧峰分局報告臺
    灣臺中地方法院檢察署檢察官偵查，經臺灣臺中地方法院檢
    察署檢察官呈請臺灣高等法院臺中分院檢察署檢察長核准，
    移轉臺灣彰化地方法院檢察署檢察官偵查起訴。
    理  由
一、證據能力之審酌：
  (一)按被告之自白，非出於強暴、脅迫、利誘、詐欺、疲勞訊問
    、違法羈押或其他不正之方法，且與事實相符者，得為證據
    ，刑事訴訟法第156 條第1 項定有明文。被告辯稱其於97年
    7 月31日警詢時陳述其有曾為犯罪事實欄一所示犯行，係遭
    刑求而自白等語，查被告於97年7 月19日入彰化看守所附設
    勒戒所執行觀察勒戒，97年7 月31日警方借提出所訊問，返
    所時被告臉部及腳部卻受傷，有臺灣高等法院被告前案紀錄
    表、臺灣彰化看守所附設勒戒處所受觀察勒戒人內外傷紀錄
    表在卷可稽（見本院卷第20頁至第21頁、第25頁、第89頁）
    ，而被告借提應訊之過程均在警方戒護之中，返所時竟受傷
    ，足見其辯稱遭警方刑求等語，非無合理之可能，應為對被
    告有利之認定，此次警詢之自白不具證據能力。
  (二)本件所引其餘證據，公訴人、被告均不爭執證據能力，亦無
    違法取得或其他不得做為證據之事由，均有證據能力。
二、訊據被告固坦認曾於犯罪事實一所示之時、地將乙○○所有
    裝設在該處之監視器扭下，並於犯罪事實二所示時、地收受
    阿明交付之車牌號碼RP-7248 號自用小客車，抵償阿明所積
    欠之5 千元債務，並將之出售予台中縣太平市宜信資源回收
    場，得款9 千元等情，然矢口否認有何竊盜及贓物之犯行，
    並辯稱：其將監視器取下帶走，至不遠處即丟棄，僅係突然
    想到要這樣做，並無竊取監視器之意，又其不知車牌號碼RP
    -7248 號自用小客車係贓物云云。惟查：
  (一)被告於犯罪事實一所示之時、地將乙○○所有裝設在該處之
    監視器扭下等情，為被告所是認，且有監視錄影光碟翻拍照
    片、勘驗筆錄在卷可稽（見臺中市警察局第四分局中分四偵
    字第0970021230號卷宗第16頁、本院卷第113 頁），已堪認
    定。被告雖以前詞置辯，然其於偵訊及本院審理之初均矢口
    否認有何拿取監視器之行為，於本院當庭勘驗監視錄影光碟
    發現確係其將該監視器扯下後，即改稱係因其兩名友人想要
    該監視器，要求其將該監視器扯下來後丟在路邊云云，至本
    院最後訊問被告時又改稱其自己臨時起意將該監視器扯下云
    云，其前後陳述互相矛盾，況其自承其與被害人乙○○間並
    無任何仇怨，為何特意取下被害人乙○○之監視器？其所辯
    是否可採，顯非無疑。縱其所辯屬實，然其扯下監視器後丟
    棄，係將他人之物置於自己實力支配之下並加以處分，已符
    合竊盜罪之構成要件，被告此部分犯行已足認定。
  (二)被告自承其收受阿明交付之車牌號碼RP-7248 號自用小客車
    ，抵償阿明所積欠之5 千元債務，並將之出售予台中縣太平
    市宜信資源回收場，得款9 千元等情，核與證人即資源回收
    場委託前往拖吊之司機陳清華、證人即被害人丙○○所述相
    符（見臺中縣警察局霧峰分局中縣霧警偵字第0970052981號
    卷宗第5 頁至第10頁）。被告雖辯稱其不知車牌號碼RP-724
    8 號自用小客車係贓物云云，然其自述阿明將該車開來時並
    無車牌，亦無任何證明文件等語（見本院卷第127 頁背面）
    ，其應可知悉該車來路不明，竟仍予以收受，難謂無贓物之
    犯意。被告雖辯稱其知悉阿明之聯絡電話及住處，可以找到
    阿明，故敢於收受該車，其變賣所得9 千元抵償阿明之欠款
    5 千元後，剩餘之4 千元已於隔日拿去還給阿明云云，然其
    於警詢時則陳述其不記得阿明之電話，變賣該車所得之9 千
    元已花用殆盡，4 千元其改日會還給阿明云云，且並未提及
    其知悉阿明住在何處（見臺中縣警察局霧峰分局中縣霧警偵
    字第0970052981號卷宗第3 頁至第4 頁），與其所辯顯不相
    符，其辯解尚難採信。
  (三)綜上所述，本件事證明確，被告犯行均堪以認定。
三、核被告所為，係犯刑法第320 條第1 項竊盜罪及同法第349
    條第2 項之故買贓物罪。起訴意旨認被告係持剪刀竊取監視
    器，僅有被告於警詢中之自白可證，然被告於警詢之自白無
    證據能力，業如前述，且經本院勘驗監視錄影光碟，亦未發
    現被告有持剪刀行竊之情形，此部分尚難遽予認定；又起訴
    書記載被告係犯收受贓物罪，惟被告收受贓車係用以抵償債
    務，屬有償取得，應認為係犯故買贓物罪，上開部分起訴意
    旨容有誤會，均應由本院變更起訴法條。被告所犯上開2 罪
    ，犯意各別，行為有異，應予分論併罰。爰審酌被告竊取財
    物，漠視他人權益，又故買贓物，增加追查犯罪之困難，助
    長犯罪風氣，所竊取財物價值非鉅，犯後僅坦承部分犯行，
    及其犯罪之動機、目的、手段等一切情狀，分別量處如主文
    所示之刑，並定其應執行之刑及諭知易科罰金之折算標準。
據上論斷，應依刑事訴訟法第299 條第1 項前段、第300 條，刑
法第320 條第1 項、第349 條第2 項、第51條第5 款、第41條第
1 項前段，刑法施行法第1 條之1 第1 項、第2 項前段，判決如
主文。
本案經檢察官賴志盛到庭執行職務。
中    華    民    國    99    年    5     月    4     日
                  刑事第五庭  審判長法  官  周淡怡
                                    法  官  蔡家瑜
                                    法  官  王奕勛
以上正本證明與原本無異。
如不服本判決應於收受判決後10日內向本院提出上訴書狀，並應
敘述具體理由；其未敘述上訴理由者，應於上訴期間屆滿後20日
內向本院補提理由書（均須按他造當事人之人數附繕本）「切勿
逕送上級法院」。
告訴人或被害人對於判決如有不服具備理由請求檢察官上訴者，
其上訴期間之計算係以檢察官收受判決正本之日期為準。
中    華    民    國    99    年    5     月    4     日
                                    書記官  戴國安
附錄本案論罪科刑法條全文：
中華民國刑法第320條
（普通竊盜罪、竊佔罪）
意圖為自己或第三人不法之所有，而竊取他人之動產者，為竊盜
罪，處5  年以下有期徒刑、拘役或 5 百元以下罰金。
意圖為自己或第三人不法之利益，而竊佔他人之不動產者，依前
項之規定處斷。
前二項之未遂犯罰之。
中華民國刑法第349條
（普通贓物罪）
收受贓物者，處 3 年以下有期徒刑、拘役或 5 百元以下罰金。
搬運、寄藏、故買贓物或為牙保者，處 5 年以下有期徒刑、拘
役或科或併科 1 千元以下罰金。
因贓物變得之財物，以贓物論。

司法院資訊處製作；財團法人民間司法改革基金會備份。
